臺灣苗栗地方法院刑事判決　　　　　　　100年度易字第442號
公　訴　人　臺灣苗栗地方法院檢察署檢察官
被　　　告　劉正發
上列被告因竊盜案件，經檢察官提起公訴（100年度偵字第1032
號），本院判決如下：
    主  文
劉正發共同犯攜帶兇器竊盜罪，累犯，處有期徒刑壹年肆月。扣
案之紅色膠帶壹捲、雨鞋壹雙均沒收。
    事  實
一、劉正發於民國93年間，因犯偽造文書案件，經法院判處有期
    徒刑5 月確定，又另於94年間再犯偽造文書案件，經法院判
    處有期徒刑4 月確定，二罪定應執行刑為有期徒刑9 月；又
    於94年間犯加重竊盜及施用第二級毒品案件，經法院分別判
    決有期徒刑1 年、6 月，分別減刑為6 月、3 月確定，定應
    執行刑有期徒刑8 月，復又於95年間犯施用第二級毒品案件
    ，經法院判處有期徒刑8 月，減為有期徒刑4 月確定，與前
    四罪接續執行，於96年8 月27日執行完畢。復於97年間，因
    犯施用第二級毒品案件，經法院判處有期徒刑6 月確定，於
    98年8 月31日執行完畢。另犯攜帶兇器加重竊盜罪5 罪，訂
    執行刑為有期徒刑2 年6 月（尚未執行）。
二、劉正發仍不知悔改，復與姓名年籍不詳、綽號阿明之成年男
    子，共同基於意圖為自己不法所有之竊盜犯意聯絡，於99年
    12月6 日凌晨某時，在竹南鎮樂神電子遊藝場外共同商議竊
    取電纜線，嗣於同年月日3 時許，劉正發駕駛車號5660-B6
    號自小客車，攜帶客觀上可供剪斷電纜線之尖銳工具，前往
    苗栗縣西湖鄉湖東村10鄰附近，與綽號阿明之男子會合共同
    以上開工具竊取臺灣電力股份有限公司（下稱臺電公司）所
    有、設於湖東桿4 右4 至4 右5 之2 間之電纜線長376.2 公
    尺得手並運走，惟倉卒間在現場遺留有紅色膠帶綑綁之電纜
    線1 捆（共42公尺長、11公斤重）。嗣經警調閱案發現場附
    近之路口監視器畫面核對，發現上開時間劉正發駕駛以紅色
    膠布黏貼面紙紙盒於車號5660-B6 號車牌上之自小客車經過
    上址，而至劉正發住處執行搜索，扣得劉正發所有供犯罪用
    之紅色膠帶1 捲、行竊時穿著雨鞋1 雙，始悉上情。
三、案經苗栗縣警察局通霄分局報經台灣苗栗地方法院檢察署檢
    察官偵查起訴。
    理  由
一、證據能力之認定
（一）按被告以外之人於審判外之言詞或書面陳述，除法律有規
      定者外，不得作為證據；又被告以外之人於審判外之陳述
      ，雖不符合同法第159 條之1 至第159 條之4 之規定，但
      經當事人於審判程序同意作為證據，法院審酌該言詞陳述
      或書面陳述作成時之情況，認為適當者，亦得為證據。當
      事人、代理人或辯護人於法院調查證據時，知有第159 條
      第1 項不得為證據之情形，而未於言詞辯論終結前聲明異
      議者，視為有前項之同意，刑事訴訟法第159 條第1 項及
      第159 條之5 分別定有明文。經查，本判決下述所引用之
      各該被告以外之人於審判外之陳述，雖屬傳聞證據，惟本
      院於審理中均一一踐行「告以要旨」程序，檢察官、被告
      在知悉上開證據係審判外陳述之情形下，對於各該審判外
      之陳述均分別表示「沒有意見」，或僅就上開陳述內容是
      否真實表示意見，並未於言詞辯論終結前就證據能力聲明
      異議（本院審判筆錄第1 至7 頁）；而本院審酌該等陳述
      作成時之情況，認為其證據之取得過程並無瑕疵，且與待
      證事實具有關聯性，證明力非明顯過低，而具適當性，是
      自應具有證據能力，先予敘明。
（二）至證明被告犯罪事實之非供述證據與扣案物品，均屬警方
      合法搜索扣押所得之物，查無違反法定程序取得之情，依
      同法第158 條之4 規定反面解釋，亦具證據能力。而被害
      人溫偉華所出具之贓物認領保管單係領回物品之憑證，其
      正確性高，堪認於可信之特別情況下製作之文書，依刑事
      訴訟法第159 條之4 第3 款規定，得為證據。
（三）另本案拍攝之照片，係依機器之功能，攝錄實物形貌而形
      成之圖像，非屬傳聞證據，扣案物品均屬警方合法搜索扣
      押所得之物，自均有證據能力。
二、犯罪事實之認定
    訊據被告劉正發固坦承於99年12月6 日3 時17分許，前往苗
    栗縣西湖鄉湖東村10鄰附近，惟矢口否認有何竊取電纜線之
    犯行，辯稱：伊和綽號阿明之男子相約前往竊取電纜線，由
    伊開車前往載運電纜線，惟伊到場後發現除綽號阿明之男子
    外，還有另一名成年男子在場，伊認為剪下的電纜線不多，
    三人均分所得金錢不多，這樣不划算，伊在現場待2 分鐘就
    開車離去云云。
    經查：
（一）被告稱其與綽號阿明之男子於99年12月6 日凌晨某時，在
      竹南樂神電子遊藝場外相約前往苗栗縣西湖鄉湖東村10鄰
      附近竊剪電纜線，綽號阿明之男子先行前往約定地點，其
      隨後駕駛車號5660-B6 號自小客車前往載運電纜線，並以
      紅色膠布黏貼面紙紙盒於車牌上，以遮掩車牌使人不易辨
      識車牌號碼，而於99年12月6 日3 時17分許到達竊剪電纜
      線現場等情，業經被告於警詢、偵訊及本院審理中坦承不
      諱（偵卷第18、48-49 頁），且有警方調閱案發現場附近
      監視錄影畫面翻拍照片6 張在卷可佐（偵卷第54-56 頁）
      ，堪足認定被告與綽號阿明之男子間事前有竊盜之共同犯
      意聯絡，且被告當晚亦確實有前往約定竊盜地點，其另駕
      駛車號5660-B6 號自小客車前往竊盜地點前又以紅色膠布
      黏貼面紙紙盒於車牌上，意圖遮掩車牌以避免車牌號碼為
      監視器錄攝而為人發覺犯行，均足見被告自始即有共同竊
      盜之犯意甚明。
（二）被告另稱其到達苗栗縣西湖鄉湖東村10鄰附近後發現除綽
      號阿明之男子在場外，現場尚有另一不知名男子，其認為
      竊得電纜線不多，三人均分所得不划算，其在現場待2 分
      鐘後即離開云云，惟據警方調閱案發現場附近監視錄影畫
      面翻拍照片（偵卷第54-56 頁），發現被告於99年12月6
      日3 時17分許到達苗栗縣西湖鄉湖東村10鄰附近，嗣於同
      日3 時58分許始駕駛以紅色膠布黏貼面紙紙盒於車號5660
      -B6 號車牌上之自小客車離開現場，期間經過時間長達41
      分鐘，與被告所述2 分鐘不符，再參以被告既坦承與綽號
      阿明之男子於深夜事前謀議竊取電纜線，被告深夜依約駕
      車前往竊盜之地點，且在該處停留長達41分鐘，該處之電
      纜線復因而遭竊，本件雖因監視器設置數量及畫素不足，
      致未能攝得被告直接動手竊取電纜線行為之畫面照片，惟
      被告係以共同犯罪之意思到場參與竊盜並為把風行為，且
      於竊盜後負責駕車載運電纜線離去，均可認為被告係以共
      同竊盜之犯意參與竊盜犯行甚明。被告辯稱其僅停留2 分
      鐘，並因綽號阿明之男子另帶一個人到場，其認為可分配
      之贓物不多即離去，不僅與現場監視器攝得照片時間內容
      不符，且其深夜依約前往竊取電纜線，又已竊得電纜線，
      豈有臨時放棄空手而返之理？其辯解顯與經驗法則相悖，
      被告所辯自屬事後委卸之詞，不足採信。
（三）又遺留在案發現場以紅色膠帶綑綁之電纜線1 捆（共42公
      尺長、11公斤重），經證人即臺電公司技術專員溫偉華於
      警詢中指認為臺電公司所有無誤（偵卷第22頁），復有贓
      物認領保管單1 紙在卷可稽（偵卷第29頁），其中用以綑
      綁電纜線之紅色膠帶核與警方在被告劉正發位於苗栗縣苗
      栗市○○鄉○○村○○鄰○○路37之17號住所執行搜索扣得
      之紅色膠帶1 捲相同，有苗栗縣警察局通霄分局扣押物品
      目錄表、扣押物品紅色膠帶照片1 張、遺留現場之電纜線
      1 捆與紅色膠帶比對照片2 張（偵卷第27、34、36頁）在
      卷可證，堪認被告有提供紅色膠帶供綑綁所竊電纜線使用
      。另遺留現場之電纜線1 捆切面平整，有被銳器剪斷的痕
      跡，也有可能用鐮刀將電纜線切斷之後再剪段綑綁，此經
      證人溫偉華於偵訊中證述明確（偵卷第50頁），被告亦於
      本院詢問中坦承電纜線確實用手扯不斷（本院審理筆錄第
      4 頁），足認被告夥同綽號阿明之男子竊取電纜線時應有
      攜帶客觀上可供剪斷電纜線之質地厚實、尖銳之工具，以
      利其等切割、破壞電纜線以達竊盜之目的。綜上所述，本
      件事證明確，被告犯行洵堪認定，應依法論罪科刑。
三、新舊法比較：
    查被告行為後，刑法第321 條第1 項第1 款之規定，已於
    100年1 月26日經總統以華總一義字第10000015561號令修正
    公布，並自同年月28日起生效施行，修正後之刑法第321 條
    第1 項各款之處罰規定，法定刑由「六月以上、五年以下有
    期徒刑」修正為「六月以上、五年以下有期徒刑，得併科新
    臺幣十萬元以下罰金」，其法定刑已增列審判者尚得就行為
    人併科罰金，修正後之規定對被告較為不利；比較修正前、
    後刑法第321 條第1 項之規定，依刑法第2 條第1 項前段之
    規定，應適用行為時即修正前舊法之規定，對被告較為有利
    。
四、論罪科刑部分：
（一）按刑法第321 條第1 項第3 款之攜帶兇器竊盜罪，所謂兇
      器，其種類並無限制，凡客觀上足對人之生命、身體、安
      全構成威脅，具有危險性之兇器均屬之（最高法院79年臺
      上字第5253號判例參照）。查被告劉正發等所使用剪斷電
      纜線之工具，雖未扣案，然被告劉正發應係使用該工具切
      斷電纜線以達竊盜犯行，理由已詳如前述，衡諸常情，能
      剪斷電纜線之工具多係質地堅硬鋼鐵製工具，依社會一般
      觀念均足以對人之生命、身體安全構成威脅，在客觀上顯
      然具有危險性，應屬兇器無訛。
（二）是核被告劉正發所為，係犯刑法第321 條第1 項第3 款之
      加重竊盜罪。
（三）被告劉正發夥同年籍、姓名不詳、綽號阿明之成年男子就
      所涉加重竊盜之犯行，彼此間互有犯意聯絡及行為分擔，
      為共同正犯。
（四）又被告劉正發有如犯罪事實欄所載之前科紀錄，此有臺灣
      高等法院被告前案紀錄表1 份在卷可憑，其受有期徒刑執
      行完畢後，5 年以內再犯本件有期徒刑以上之罪，為累犯
      ，應依刑法第47條第1 項規定加重其刑。
（五）爰審酌被告品行、智識、教育程度，有偽造文書、毒品、
      竊盜等多項前科，素行不佳，有臺灣高等法院被告前案紀
      錄表在卷可參，甫經有期徒刑執行完畢後，竟仍不知警惕
      ，故態復萌，再犯本次竊盜犯行，顯然無視於國家之刑罰
      規範，倘非加以嚴懲，顯難收刑罰之效；及其犯罪後飾詞
      否認犯行，心存僥倖，自認可脫免法律之制裁，企圖狡辯
      脫罪，一再為爭執，虛耗司法資源，犯後態度不佳，亦無
      悔意，並參酌公訴人具體求刑等一切情狀，量處如主文所
      示之刑。
五、沒收部分：
（一）扣案之紅色膠帶1捲、雨鞋1雙，係屬被告劉正發所有，業
      據被告劉正發供明在卷（偵卷第16頁），且為供本件犯罪
      所用之物，爰依刑法第38條第1 項第2 款之規定予以宣告
      沒收如主文所示。
（二）另被告劉正發供本件犯罪所用之工具，因未扣案，亦無證
      據證明尚存在，為免將來執行之困難，爰不宣告沒收，併
      此敘明。
六、適用之法律：
（一）刑事訴訟法第299 條第1 項前段。
（二）刑法第2 條第1 項前段、第28條、第321 條第1 項第3 款
      （修正前）、第47條第1 項、第38條第1 項第2 款。
（三）刑法施行法第1 條之1 。
本案經檢察官林鳳師到庭執行職務。
中    華    民    國    100    年    8    月    17    日
                  刑事第一庭  法  官  溫耀源
以上正本證明與原本無異。
如不服本判決應於收受判決後10日內向本院提出上訴書狀，並應
敘述具體理由。其未敘述上訴理由者，應於上訴期間屆滿後20日
內向本院補提理由書( 均須按他造當事人之人數附繕本) 「切勿
逕送上級法院」。告訴人或被害人如對本判決不服者，應具備理
由請求檢察官上訴，其上訴期間之計算係以檢察官收受判決正本
之日期為準。
                              書記官  劉秋雯
中    華    民    國    100    年    8    月    17    日
附錄論罪科刑法條：
中華民國刑法第321條
犯竊盜罪而有左列情形之一者，處6月以上、5年以下有期徒刑：
一、於夜間侵入住宅或有人居住之建築物、船艦或隱匿其內而犯
    之者。
二、毀越門扇、牆垣或其他安全設備而犯之者。
三、攜帶兇器而犯之者。
四、結夥三人以上而犯之者。
五、乘火災、水災或其他災害之際而犯之者。
六、在車站或埠頭而犯之者。
前項之未遂犯罰之。